【裁判字號】    99,易,352
【裁判日期】    990226
【裁判案由】    竊盜
【裁判全文】
臺灣臺北地方法院刑事判決               99年度易字第352號
公  訴  人  臺灣臺北地方法院檢察署檢察官
被      告  甲○○
上列被告因竊盜案件，經檢察官提起公訴 （99年度偵字第2703號
），本院判決如下：
    主  文
甲○○共同攜帶兇器竊盜，累犯，處有期徒刑柒月，剪刀壹把沒
收。
    事  實
一、甲○○前曾於民國97年間分別因犯竊盜及詐欺案件，經本院
    分別以97年度易字第1644號及97年度簡字第4439號刑事判決
    分別判處有期徒刑6月及5月，嗣經合併定應執行刑10月，而
    於98年8月20日縮刑期滿執行完畢，詎仍不知悔改，與王朝
    慶（經檢察官另行簽分偵辦）共同基於意圖為自己不法所有
    之犯意聯絡，於99年1月15日凌晨2時許，共同至臺北市中山
    區○○○路○段33巷20弄6號「奇正網際有限公司」（下稱奇
    正公司），由王朝慶持客觀上可為兇器之剪刀1把插入奇正
    公司大門門鎖，以未破壞該門鎖之方式開啟大門後，2人入
    內將其內所置放之2台ACER筆記型電腦、球鞋3雙、ACER桌上
    型電腦主機1台、歌林19吋液晶螢幕1台、三星19吋液晶螢幕
    1台、存款簿1本等物竊取得手。適因奇正公司負責人乙○○
    於住家內使用電腦上網，於網路上發覺公司電腦連線狀態有
    異，返回公司察看，恰遇甲○○與王朝慶2人行竊得手後欲
    開門離去，乙○○即當場逮捕甲○○，王朝慶則趁亂逃逸，
    並由路人報警而查悉上情。
二、案經臺北市政府警察局中山分局報告臺灣臺北地方法院檢察
    署檢察官偵查起訴。
    理  由
一、按被告以外之人於審判外之言詞或書面陳述，除法律有規定
    者外，不得作為證據，刑事訴訟法第159條第1項定有明文；
    復按被告以外之人於審判外之陳述，雖不符前4條之規定，
    而經當事人於審判程序同意作為證據，法院審酌該言詞陳述
    或書面陳述作成時之情況，認為適當者，亦得為證據；當事
    人、代理人或辯護人於法院調查證據時，知有第159條第1項
    不得為證據之情形，而未於言詞辯論終結前聲明異議者，視
    為有前項之同意；同法第159條之5規定甚明。本案據以認定
    被告甲○○犯罪事實之證據，部分屬於傳聞證據，惟因被告
    及公訴人於本院言詞辯論終結前，均未對於證據能力聲明異
    議，依刑事訴訟法第159條之5第1、2項規定，視為同意上開
    證據具備證據能力；本院審酌該等傳聞證據作成之情況，亦
    無違法或不當情事，因而認為適當，故該等傳聞證據均具備
    證據能力而得作為證據；至其餘資以認定本案犯罪事實之非
    供述證據（詳後述），亦查無違反法定程序取得之情形，依
    同法第158條之4反面規定，應具證據能力，合先敘明。
二、前揭犯罪事實，業據被告甲○○坦承不諱，復據證人即奇正
    公司負責人乙○○於警詢時指訴明確，並有臺北市政府警察
    局中山分局查獲刑事案件贓證物相片、扣押物品目錄表及物
    品發還領據等附卷可稽，足認被告任意性自白核與事實相符
    ，堪以採信。綜上，本件事證明確，被告犯行堪以認定，應
    予依法論科。
三、按刑法第321條第1項第3款之攜帶兇器竊盜罪，其所謂兇器
    ，種類並無限制，凡客觀上足對人之生命、身體、安全構成
    威脅，具有危險性之兇器均屬之，且祇須行竊時攜帶此種具
    有危險性之兇器為已足，並不以攜帶之初有行兇之意圖為必
    要（最高法院79年度臺上字第5253號判例意旨參照）。本件
    共同正犯王朝慶攜帶客觀上足為兇器使用之剪刀1把，開啟
    奇正公司大門門鎖進入其內行竊，故核被告所為，係犯刑法
    第321條第1項第3款之攜帶兇器竊盜罪。被告與王朝慶間有
    犯意之聯絡與行為之分擔，為共同正犯。被告前曾於97年間
    分別因犯竊盜及詐欺案件，經本院分別以97年度易字第1644
    號及97年度簡字第4439號刑事判決分別判處有期徒刑6月及5
    月，嗣經合併定應執行刑10月，而於98年8月20日縮刑期滿
    執行完畢，有臺灣高等法院被告前案紀錄表在卷可佐，其受
    前開有期徒刑執行完畢後，5年內故意再犯本件有期徒刑以
    上之罪，為累犯，應依刑法第47條第1項規定加重其刑。爰
    審酌被告前有竊盜、公共危險、侵占、詐欺等前科，素行不
    佳，且其因犯竊盜案件經法院判處罪刑亦有多次，惟其本次
    參與犯罪之情節並非主犯，且所造成被害人財物損失之情形
    尚非嚴重等一切情狀，量處如主文所示之刑，以資懲儆。又
    共同正犯王朝慶所持以犯罪之剪刀1把，係共同正犯王朝慶
    所有，供犯罪所用之物，且無證據證明該把剪刀業已滅失，
    爰併為沒收之諭知，併此敘明。
四、檢察官以對被告單純施以刑罰難收矯正之效，請求諭知強制
    工作等語，惟查被告固有多次竊盜犯行，惟尚無證據足認被
    告已有竊盜之習慣，且審酌其犯罪行為所造成之損害程度、
    所竊得之財物價值，本院認宣告如主文所示之刑，已足認為
    與被告犯行之處罰相當，並無另行宣告強制工作以預防矯治
    其社會危險性之必要，爰不另為強制工作之諭知，附此敘明
    。
據上論斷，應依刑事訴訟法第284條之1、第299條第1項前段，刑
法第321條第1項第3款、第28條、第47條第1項、第38條第1項第2
款，判決如主文。
本案經檢察官文家倩到庭執行職務
中    華    民    國    99     年    2    月    26    日
                        刑事第十五庭  法  官  黃桂興
以上正本證明與原本無異。
如不服本判決應於收受送達後10日內向本院提出上訴書狀，並應
敘述具體理由；其未敘述上訴理由者，應於上訴期間屆滿後20日
內向本院補提理由書（均須按他造當事人之人數附繕本）「切勿
逕送上級法院」。
                                      書記官  陳品潔
中    華    民    國    99     年    2    月    26    日
附錄本案論罪科刑法條：
中華民國刑法第321條
（加重竊盜罪）
犯竊盜罪而有左列情形之一者，處6月以上、5年以下有期徒刑：
一、於夜間侵入住宅或有人居住之建築物、船艦或隱匿其內而犯
    之者。
二、毀越門扇、牆垣或其他安全設備而犯之者。
三、攜帶兇器而犯之者。
四、結夥三人以上而犯之者。
五、乘火災、水災或其他災害之際而犯之者。
六、在車站或埠頭而犯之者。
前項之未遂犯罰之。

司法院資訊處製作；財團法人民間司法改革基金會備份。
